---
title: "Mi primera pagina web en Rmarkdown"
author: "elcachal"
date: "2023-02-21"
output: html_document
---

```{r configuracionCeldasCodigo, include=FALSE}
knitr::opts_chunk$set(echo = TRUE)
```

# Introduccion a Rmarkdown
La forma de estructurar un documento o de crear secciones de Latex (H1 en HTML) es lo que me va permitir estructurar mi documento.

Un archivo de codigo *R MarckDown* (`.Rmd`), va servir para escribir nuestros reportes combinando codigo con text.

El codigo usando el lenguaje de programacion `R` se agrega por intermedio de pedazos de codigo (*code chunks*)

```{r ConfiguracionDirectorioTrabajo}
# Esto es un comentario de R
# Una de las primeras cosas que aprendimos es a configurar
# nuestro directorio de trabajo
setwd("D:/PROG_R-CTIC/CLAS06")

```

Luego de conocer como definir nuestro directorio de trabajo y saber como verificar (`getwd`), podemos concentrarnos en aprender a realizar operaciones aritmeticas.

```{r Operaciones1}
# Usemos el operador exponenciacion
2^8
```